臺灣高雄地方法院刑事判決　　　　　　　　 95年度易字第9號
公　訴　人　臺灣高雄地方法院檢察署檢察官
被　　　告　丙○○
選任辯護人　吳賢明律師
　　　　　　黃馨儀律師
　　　　　　羅鼎城律師
被　　　告　己○○
　　　　　　　　　　　號
　　　　　　庚○○
　　　　　　丁○○
上　一　人
選任辯護人　吳賢明律師
　　　　　　羅鼎城律師
　　　　　　黃馨儀律師
被　　　告　癸○○
　　　　　　　　　　（現另案於臺灣高雄第二監獄執行中）
　　　　　　乙○○
上　一　人　吳賢明律師
選任辯護人　羅鼎城律師
　　　　　　黃馨儀律師
上列被告等因竊盜等案件，經檢察官提起公訴（起訴案號：94
年度偵字第19948 、21421 、21935 號）及移送併辦（95年度偵
字第5251號），本院判決如下：
    主  文
丙○○共同連續結夥三人以上，攜帶兇器竊盜，處有期徒刑年
拾月，並應於刑之執行前，令入勞動場所強制工作年；又故買
贓物，處有期徒刑捌月。應執行有期徒刑肆年肆月，並應於刑之
執行前，令入勞動場所強制工作年。
己○○共同連續結夥三人以上竊盜，處有期徒刑貳年拾月。
庚○○共同連續結夥三人以上竊盜，處有期徒刑貳年肆月。
丁○○共同連續結夥三人以上，攜帶兇器竊盜，處有期徒刑壹年
捌月。
癸○○共同連續結夥三人以上，攜帶兇器竊盜，處有期徒刑壹年
肆月。
乙○○故買贓物，處有期徒刑壹年。
    事  實
一、丙○○明知甲○○、許桂芳、謝孟忠及不詳姓名年籍綽號「
    大頭中」之成年男子，所竊取之車號5395－GR號自小貨車及
    螺旋式空壓機1 台（係辛○○所有，於民國94年7 月25日凌
    晨4 時許，在高雄縣仁武鄉○○路81之68號旁之空地遭竊；
    該空壓機價值新台幣（下同）350, 000元）係他人竊盜所得
    之贓物，竟仍基於故買贓物之犯意，於94年7 月間某日，在
    不詳處所，以150,000 元之不相當對價向甲○○等人予以買
    受上開自小貨車及空壓機1 台，經警於94午9 月3 日凌晨5
    時30分，在高雄縣茄萣鄉○○○路○ 段782 號前，逮捕癸○○，並循線查獲甲○○等人。
二、丙○○基於意圖自己不法所有之概括犯意，連續自94年6 月
    7 日起至94年9 月3 日止，先單獨為附表編號1 之行竊行為
    ，再承上之犯意，與庚○○、己○○、壬○○（檢察官另行
    偵辦中）及姓名年籍不詳之成年男子共同基於意圖為自己不
    法之概括犯意聯絡，連續為附表編號2 、3 、4 所示之結夥
    三人以上竊盜行為。丙○○承上犯意，與丁○○、癸○○及
    不詳年籍姓名之綽號「阿吉」成年男子共同基於意圖為自己
    不法所有之概括犯意聯絡，為附表編號5 之結夥三人以上竊
    盜行為及附表編號6 之結夥三人以上攜帶兇器竊盜行為，其
    中編號5 部分，與馬金明（檢察官另行偵辦中）共同基於意
    圖為自己不法所有之犯意聯絡為之。丙○○為附表所示之竊
    盜行為，顯有竊盜之犯罪習慣。嗣經警於94年9 月3 日凌晨
    5 時30分許，在高雄縣茄萣鄉○○○路○ 段782 號前，逮捕
    癸○○，並循線查獲丙○○等人。
三、乙○○明知不詳姓名年籍綽號「雄仔」之成年男子所出售之
    PC200-6 型（車身編號為PC200-C30028號，嗣遭變造為PC-8
    2067號）之挖土機（係戌○○所有，並於94年8 月1 日遭竊
    後報案），係來路不明之贓物，竟仍基於故買贓物之犯意，
    於94年7 間某時，在其所經營位於高雄縣大社鄉○○街58號
    之冠崇重機企業，約600,000 元之價格向不詳姓名年籍綽號
    「雄仔」之成年男子購買之，欲供出售之用，經警於同年9
    月3 日在上開冠崇重機企業查獲前述挖土機而知悉上情。
四、案經高雄市政府警察局刑警大隊報請臺灣高雄地方法院檢察
    署檢察官偵查起訴及移送併辦。
    理  由
壹、證據能力部分
一、按被告以外之人於偵查中向檢察官所為陳述，除顯有不可信
    之情況者外，得為證據，刑事訴訟法第159 條之1 第2 項定
    有明文。查被告癸○○及庚○○於偵查中以證人身分具結後
    之陳述，因檢察官代表國家偵查犯罪、實施公訴，依法其有
    訊問證人之權，檢察官偵查中向被告以外之人所取得之陳述
    ，原則上均能遵守法律規定，不致違法取供，其可信度極高
    ，依前開之規定，渠等於偵查中之證言自具有證據能力。
二、被告甲○○於94年9 月23日之警詢筆錄
    按被告以外之人於審判中所在不明而無法傳喚或傳喚不到者
    ，其於檢察事務官、司法警察官或司法警察調查中所為之陳
    述，經證明具有可信之特別情況，且為證明犯罪事實之存否
    所必要者，得為證據，刑事訴訟法第159 條之3 第3 款定有
    明文。證人甲○○廷經本院合法傳喚、拘提均未到庭陳述，
    此有送達回證及拘票在卷可按（見本院卷二第212 頁、第29
    7 至300 頁），是證人甲○○即共同被告經合法傳喚、拘提
    均不到庭作證，況為警查獲旋即製作筆錄，尚無與被告丙○○勾串證詞之機會，是其於警詢時陳述，顯有特別可信之情
    況，又為證明被告丙○○故買贓物犯罪事實所必要，應認具
    有證據能力。
三、證人癸○○於94年9 月3 日之警詢筆錄：
    按被告以外之人於審判中有傳喚不到或到庭後無正當理由而
    拒絕陳述者，其於檢察事務官、司法警察官或司法警察調查
    中所為之陳述，經證明具有可信之特別情況，且為證明犯罪
    事實之存否所必要者，得為證據，刑事訴訟法第159 條之第
    4 款定有明文。倘陳述人於審判中依法拒絕證言，其於警察
    調查中所為之陳述，又可證明具有可信之特別情況，且為證
    明犯罪事實之存否所必要者，應可類推適用刑事訴訟法第15
    9 條之3 第4 款之規定，賦予其證據能力。查證人癸○○經
    本院傳喚到庭，但依刑事訴訟法第181 條規定，拒絕證言（
    見本院卷一第312 頁），故揆諸前揭說明，應可類推適用刑
    事訴訟法第159 條之3 第4 款規定，認其於警詢時之陳述，
    有較可信之情況，並為證明被告丙○○竊盜犯罪事實所必要
    ，亦認具有證據能力。
四、按被告以外之人於審判外之陳述雖不符刑事訴訟法第159 條
    之1 至之4 等4 條之規定，而經當事人於審判程序同意作為
    證據，法院審酌該言詞陳述或書面陳述作成時之情況，認為
    適當者，亦得為證據，同法第159 條之5 第1 項定有明文。
    查本件被害人辛○○、寅○○、未○○、卯○○、酉○○、
    申○○、巳○○、辰○○警詢所為之言詞陳述及扣押物品目
    錄表、讓渡證明書、贓物認領保管單等書面，其性質雖屬傳
    聞證據，被告及檢察官已知上開審判外陳述及書面陳述乃傳
    聞證據，於本院準備程序均表示同意作為證據，本院審酌各
    該證據作成之情況，認為適當，依刑事訴訟法第159 條之5
    第1 項得作為證據。
五、本件監聽譯文之證據能力：
    按通訊保障及監察法業於88年7 月14日制定公布，同年月16
    日生效，司法警察機關因偵辦刑事案件，為蒐集或調查證據
    而有實施通訊監察之必要者，於偵查中應由檢察官依職權或
    聲請核發通訊監察書，載明應記載事項始得為之，其有急迫
    之情形，經檢察官口頭通知先予執行通訊監察者，亦應於24
    小時內補發通訊監察書，同法第5 條、第6 條、第11條規定
    已明。次按有事實足認被告或犯罪嫌疑人有犯刑法第339 條
    之罪嫌，並危害國家安全或社會秩序情節重大，而有相當理
    由可信其通訊內容與本案有關，且不能或難以其他方法蒐集
    或調查證據者，在偵查中得由檢察官核發通訊監察書，通訊
    保障及監察法第5 條第1 項第2 款、第2 項定有明文。被告
    主張依通訊監察書上面是引用通訊保障監察法第5 條第1項
    是規定最輕本刑係3 年以上有期徒刑，檢察官起訴法條為加
    重竊盜，為6 月以上5 年以下，當初聲請的過程不合法。惟
    查，本件係由內政部警政署刑事警察局，以偵查詐欺為由，
    向臺灣高雄地方法院檢察署聲請就被告使用之門號00000000
    00號之行動電話號碼，核發通訊監察書，並據以實施通訊監
    察，有卷附之通訊監察書在卷可稽（見本院卷一第388 頁）
    。而前開通訊監察書均已載明涉嫌觸犯案由刑法第340 條、
    監察對象、監察之通訊種類及號碼等足資識別之特徵、監察
    處所、理由、方法、聲請機關或依職權核發、執行機關、適
    用法條、監察結果報告等事項，符合前開法定要件。本件監
    聽符合前開通訊保障及監察法之法定程序，應具有證據能力
    。又監聽錄得之錄音，係憑機械力照錄，未經人為操作，復
    未伴有個人主觀意見在內，應有證據能力。而將監聽之內容
    製作成譯文，乃將上開具有證據能力之監聽錄得之錄音具體
    為文字紀錄，則該監聽譯文自有證據能力。
貳、認定犯事實所憑證據及理由：
一、犯罪事實一、部分：
    訊據被告丙○○矢口否認有何故買贓物犯行，辯稱：伊未向
    被告甲○○購買車號5395－GR號自小貨車及螺旋式空壓機1
    台云云。惟查：
(一)、證人即被害人辛○○所有之車號5395－GR號自小貨車及螺旋
    式空壓機1 台，於94年7 月25日凌晨4 時許，在高雄縣仁武
    鄉○○路81之68號旁之空地遭竊之事實，業經證人即被害人
    辛○○於警詢證述明確（見臺灣高雄地方法院檢察署94年度
    偵字第21935 號 (下稱偵卷一第25頁至26頁）。
(二)、被告丙○○固辯稱：未向甲○○購買贓物云云。惟查，證人
    即共犯許桂芳於警訊供稱：於94年間在高雄縣鳳仁路旁由謝
    孟忠竊取1 台貨車（上有螺旋式空壓機1 台），我與甲○○
    在車子上亦從事把風等語（見偵查卷一第18頁）。被告甲○○於94年9 月23日警訊中證稱：於94年7 月25日凌晨，我與
    謝孟忠及不詳姓名年籍綽號「大頭中」之成年男子，在高雄
    縣仁武鄉竊取自小貨車（上有壓縮機1 台），由謝孟忠與不
    詳姓名年籍綽號「大頭中」之成年男子下手行竊，我在旁風
    ，我有交給丙○○1 台自小貨車（上有螺旋式空壓機1 台）
    等語（見偵卷一第6 頁至第7 頁）；於94年9 月23日偵查中
    具結證稱：當時有透過我介紹賣1 台自小貨車（上有壓縮機
    ）給丙○○，而有交給何納穆等語（見偵查卷一第42頁至43
    頁）；於95年6 月8 日本院審理時供稱：於94年7 月25日凌
    晨偷取1 台自小客車後（上有螺旋式空壓機1 台），與共犯
    謝孟忠一同至丙○○之住處，丙○○願意以150, 000元購買
    螺旋式空壓機1 台，何穆汭知道自小貨車及螺旋式空壓機1
    台都是偷來的等語（見本院卷一第230 頁至23 2頁）。由被
    告甲○○及證人許桂芳之前開供詞觀之，被告甲○○、許桂
    芳、謝孟忠及不詳姓名年籍綽號「大頭中」之成年男子，於
    94年9 月23日竊取之證人傳正行所有之自小貨車及空壓機1
    台，被告甲○○等人所為自屬侵害財產之犯罪，嗣被告甲○○旋即與共犯謝孟忠至被告丙○○住處，將所竊取之自小貨
    車及空壓機賣予被告丙○○，並告知被告丙○○該自小貨車
    及空壓機係屬竊盜所得之物，被告丙○○知悉後，並以150,
    000 元購買之，而被告甲○○已交付上開自貨車及空壓機給
    被告丙○○，足證被告丙○○對於購入之上開自小客車及空
    壓機1 台，確有贓物之認識，仍貪圖便宜，而予收購甚明。
    被告丙○○所辯未向被告甲○○購買贓物云云，殊難採信。
(三)、綜上，被告丙○○上開所辯，顯係卸責之詞，委無足取。本
    件事證明確，被告丙○○犯行洵堪認定，應予依法論科
二、犯罪事實二、部分：
(一)、附表編號1部分：
    訊據被告丙○○矢口否認有附表編號1部分之犯行，辯稱：
    係向證人未○○購買挖土機云云。惟查：
１、附表1所示之物為證人即被害人寅○○所有，於附表編號1所
    示之時、地遭人竊取，業經證人寅○○於警詢時證述明確，
    復有扣押物品目錄表、贓物認領保管單可資佐證（見屏東縣
    警察局里港分局里警分刑字第0940015311號刑案偵查卷宗（
    下稱警卷一）第4頁至第5頁、第21頁至第22頁、第29頁、第
    32頁）。
２、被告丙○○辯稱：本案之挖土機係向證人未○○購買，伊並
    未偷竊云云。惟查，證人即讓渡書所載之出賣人未○○於警
    訊中證稱：我並未將乙部挖土機賣給丙○○，亦不知有買賣
    讓渡書及印章等事（警卷一第21頁至第22頁），則被告丙○○所提出之讓渡書，是否屬實，仍有疑問，況以被告丙○○
    之職業經驗而言，其當知該挖土機之斯時價值，尚屬不菲，
    並確保日後為警盤查時得以交代之正當來源，在買受該挖土
    機時，應會向出賣者留下姓名之連絡電話等資料，然該讓渡
    書上均未記載前揭資料，且被告丙○○明知未經證人未○○
    出售本案挖土機之事時，被告仍無法提供出賣挖土機之男子
    可資聯絡方法，則被告丙○○提出該提讓渡書，顯係杜撰，
    臨訟所製作，故上開讓渡證明書自不足據為被告丙○○有利
    之認定。參以，被告丙○○於購買本案挖土機時，應會與出
    賣人簽訂買賣契約書，並詢問來源、品質及要求出具出貨單
    、發票等相關證件及留下出賣者之人其姓名、年籍、住所及
    連絡電話等資料，以杜爭議，依被告之年齡、智識，自難諉
    稱不知，然被告丙○○竟事後無法提供相關文件資料以供查
    證，顯與一般常理有悖，再者，被告丙○○每天以2,000 元
    之工資，僱用不知情之卯○○駕駛上開挖土機進行整地之工
    作，業經證人卯○○即駕駛挖土機之司機於警詢證述無訛（
    見警卷一第10頁），復有證人卯○○駕駛挖土機及挖土機照
    片共7 張附卷可參（見警卷一第41頁及第42頁），顯見該挖
    土機係在被告丙○○實力支配運用下，因此，本案之挖土機
    係由被告丙○○所偷竊無訛。被告丙○○辯稱：本案之挖土
    機係向證分人未○○購買云云，殊無足採。
(二)、附表編號2 至4 部分
    訊據被告丙○○、庚○○、己○○均矢口否認有竊盜犯行，
    被告丙○○辯稱：伊承認有買起訴書附表編號3 及4 之挖土
    機，否認有附表編號2 至4 之竊盜犯行；被告己○○辯稱：
    伊並未參與附表編號2 至4 之竊盜之犯行；被告庚○○辯稱
    ：伊有去載附表編號2 至4 之4 台挖土機，然伊係受僱於被
    告丙○○，伊不知這4 台是偷來的云云。惟查：
１、附表編號2 至4 號所示之物，係各該被害人所有，於附表編
    號2 至4 之時、地，遭人竊取，業經證人即被害人酉○○、
    申○○及巳○○分別於警詢證述無誤（見臺灣高雄地方法院
    檢察署94年度偵字第21421 號偵查卷 (下稱偵卷二)第22 頁
    至第23頁、第26頁至29頁），並有扣押物品目錄表、申○○
    所有之PC-120挖土機照片6 張、申○○贓物認領保管單及進
    口報單附卷可稽。
２、查被告庚○○於本院具結證稱：94年8 月間係我與丙○○2
    人一同上去到南投開拖板車回來，到了南投，有丙○○、己○○及壬○○在場，我們4 人一同回南部，由我開拖板車，
    他們3 人開另一部車，拖板車之行車執照及高速公路回數票
    係壬○○拿給我的，由丙○○帶路，我把拖板車開到田寮鄉
    的一間廟旁，該次丙○○給我5,000 元的報酬；第1 次（即
    附表編號2）94 年8 月16日在佛光山載的2 台挖土機是分2
    次載，當時是我和己○○、壬○○、丙○○及不詳姓名年籍
    之成年男子一同過去，我們5 人一同出發，分3 部車子，丙○○跟不詳姓名年籍之成年男子在前帶路，我開拖板車跟在
    後面，我先前去南投開下來的那輛，我的後面是己○○跟壬○○開另一部車，到現場時挖土機是已經發動，我到達時壬○○就把怪手開上我的車子，之後他就叫我開始開動車子，
    我就跟著丙○○的車走，這時候我的後面還有跟著一部車，
    去跟回來的情形都一樣，前後各一輛車，我都是獨自一人駕
    駛拖板車，載到丙○○那裡後，有己○○、壬○○、丙○○
    及不詳姓名年籍之成年男子，第1 輛挖土機載到丙○○的住
    處附近放好後，又回到同地點，該次也是丙○○的車在我車
    子前面帶路，從田寮村開到岡山後，叫我自己開到佛光山，
    到達後丙○○及不詳姓名年籍之成年男子在場，壬○○將挖
    土機開上我的車，要離開時也是丙○○的車子帶路，我的車
    後面應該還有一輛車，因為我到現場時除了我的拖板車外還
    有二輛車，後面的車上是坐己○○及壬○○；第2 次（即附
    表編號3） 丙○○於94年8 月21日以行動電話聯絡我，告知
    我自己坐車至九如交流道開拖板車，該拖板車係壬○○駕駛
    拖板車過來，在九如交流道有我、壬○○及不詳姓名年籍之
    成年男子，我將拖板車駕駛至國道10號後，何人將挖土機駛
    上拖板車，我沒有看清楚，但在該處我有看到丙○○的車，
    嗣我將拖板車開至燕巢交流道下交流道，我有看到丙○○的
    車，丙○○叫我把挖土機載到他的住處，到了丙○○的住處
    後，我有看到我後面有另一部車開過來；第3 次（即附表編
    號4）94 年8 月22日係丙○○開車到我家，載我到他家開拖
    板車，我開拖板車跟在丙○○及壬○○開的車後面，跟到岡
    山附近，丙○○下車坐上我的拖板車，並引我到第一科技大
    門口處載挖土機，由丙○○把挖土機開到拖板車上，後來我
    把拖板車開到省道時，丙○○先下車由另外一台車搭載，丙○○在前面帶路引導我到丙○○的住處，因此，在94年8 月
    間，幫丙○○開4 個晚上的拖板車，除了1 次係從南投駕駛
    拖板車外，駕駛拖板車戴運載前揭3 次之4 台挖土機，每次
    都是丙○○當天他打電話給我說晚上要載挖土機，己○○在
    我要開拖板車時，因為拖板車是己○○的，己○○均在場，
    前3 次的載運挖土機，均係由丙○○之車子在前面帶路到現
    場後，再帶路到丙○○的住處，而己○○及壬○○在丙○○
    的住處要一起出門時，均一起出門，在失竊現場有看到壬○○，我載運挖土機回到丙○○的住處後，接著己○○駕車隨
    後就到，而丙○○跟不詳姓名年籍之成年男子都是開車在前
    面，而且先抵達返回丙○○的家等語（見本院卷第315 頁至
    第31 6頁、第319 頁至第320 頁、第322 頁至第326 頁）。
    被告己○○於本院具結證稱：我當時有借阿勇拖板車等語（
    見本院卷一第345 頁）；而丙○○之綽號為阿勇，業經被告
    丙○○自承無誤，復與被告庚○○證述相符（見本院卷一第
    347 頁）。而被告庚○○就被告丙○○參與附表編號2 部分
    於雖稱係共犯壬○○將挖土機開上其所駕駛之拖板車及附表
    編號3 不清楚何人將將挖土機開上其所駕駛之拖板車云云。
    惟其於94年9 月17日檢察官偵訊時以證人身分具結證稱：從
    94年8 月上旬陸續幫丙○○載了4 部挖上機，係由丙○○將
    挖土機駕駛至拖板車上等語（見偵二卷第47頁）。因被告庚○○於本院作證時，距案發時間已久，該部分之陳述，恐係
    因記憶有誤，自應以偵查中所言較為正確，則附表編號2 及
    3 部分應係被告丙○○將挖土機開上被告庚○○所駕駛之拖
    板車。
３、依被告庚○○與己○○之供詞觀之，本件係由被告己○○提
    供拖板車供載運所偷竊之挖土機，由被告丙○○與不詳姓名
    年籍之成年男子一同駕車引導被告楊國城駕駛拖板車前往附
    表編號2 至4 之竊取挖土機地點，同時被告己○○與共犯壬○○均一同前往至竊取挖土機地點，附表編號2 至4 之挖土
    機係由被告丙○○將所竊取挖土機駕駛至被告庚○○所駕駛
    之拖板車上，嗣由被告丙○○與不詳姓名年籍之成年男子引
    導被告楊國城之車輛開回被告丙○○之住處，被告己○○與
    共犯壬○○亦隨同駕車前往被告丙○○之家中，顯見被告丙○○、己○○、楊國城、共犯壬○○及不詳姓名年籍之成年
    男子就附表編號2 至4 之竊盜犯行均有參與。
４、況且，證人即負責本案查獲過程之監聽員警丑○○於本院審
    理時具結證稱：原先係要追查關於偽造車身號碼變賣之案件
    ，我們就聲請通訊監察，在過程中有聽到丙○○有竊取挖土
    機，就跟監丙○○，當時他的行動電話的基地台顯示他人在
    高雄第一科技大學附近，我們就到該處找他，在該處門口發
    現有一部挖土機，我們在附近繞一圈找他，等我們回到該大
    學門口時發現該台挖土機不見了，但是經由丙○○及庚○○
    的手機基地台的位置顯示出現在高雄楠梓，我們跟監的員警
    就到那一帶查訪，後來有看到一台拖板車載一輛挖土機慢慢
    行駛，因為該拖板車比較小，挖土機比較大，所以拖不太動
    ，速度較慢，後來警員跟監失蹤了等語（見本院卷一第311
    頁及第349 頁），依證人丑○○之證詞觀之，顯見警方原係
    因追查關於偽造車身號碼變賣之案件，而聲請對被告丙○○
    通訊監察，在監聽過程中發現被告丙○○在竊取挖土機，調
    閱被告丙○○之電話通聯紀錄，以被告丙○○所使用之行動
    電話之基地台置去追查被告等人之位置為何，進而跟監被告
    等人至失竊現場，發現確實有挖土機遭人竊取，足見被告等
    人早已被警方所跟監，而就警方所調閱之被告等所使用行動
    電話之通聯紀錄及對被告丙○○行動電話之電話監聽譯文分
    析之（詳如後述），益見被告丙○○、己○○、楊國城、共
    犯壬○○及不詳姓名年籍姓名之成年男子就附表編號2 至4
    之竊盜犯行均有參與。
５、查被告甲○○於警訊中供稱：丙○○以門號0000000000與我
    聯絡等語（見偵查卷一第9 頁），被告庚○○於警詢中供稱
    ：我作案4 次丙○○均以門號0000000000與我的行動電話門
    號0000000000聯絡我開拖板車聯絡 (見偵二卷第10頁)， 被
    告於己○○於偵查中供稱：門號0000000000號行動電話，係
    壬○○持有使用等語（見偵查卷一第25頁），而被告丙○○
    、庚○○、己○○就被告等人之通聯紀錄並無意見（見本院
    卷二第262 頁），顯見門號0000000000行動電話由被告丙○○所使用，門號0000000000係由壬○○所使用，門號000000
    0000行動電話由被告庚○○使用，依被告丙○○所使用門號
    0000000000行動電話於94年8 月15日、16日通聯紀錄觀之，
    於94年8 月15日22時36分47秒、8 月16日0 時46分36秒與共
    犯壬○○門號0000000000聯絡，當時被告丙○○所使用門號
    0000000000行動電話的基地台位置分別係在高雄縣燕巢鄉○○路175 巷2 號頂樓、高雄縣燕巢鄉○○段0845地號，於94
    年8 月16日0 時50分34秒、1 時19分7 秒與門號0000000000
    行動電話聯絡時，被告丙○○所使用門號000000 0000 行動
    電話的基地台位置高雄縣燕巢鄉○○路175 巷2 號頂樓、高
    雄縣大樹鄉○○村○○路208 號。共犯壬○○門號00000000
    00於94年8 月15日22時36分47秒與被告丙○○門號00000000
    00行動電話聯絡時，基地台位置在高雄縣燕巢鄉○○路1005
    號樓頂，94年8 月15日23時30分28秒，基地台位置在屏東鄉
    九如鄉○○○段324 地號（因附表編號2 所載之失竊地點在
    佛光山附近，該位置在高雄縣燕巢鄉與屏東鄉九如鄉之交界
    處，因此，共犯壬○○所使用之門號0000000000行動電話所
    顯示之位置在屏東九如鄉），94年8 月16日0 時46分，與丙○○門號0000000000行動電話聯絡時，基地台位置在高雄縣
    燕巢鄉○○路707 巷5 號7 樓頂 (見本院卷二第8 頁至第9
    頁、第15頁)， 由此可知，被告丙○○、共犯壬○○均曾以
    上開電話聯繫，被告丙○○於94年8 月16日0 時50分位置高
    雄縣燕巢鄉○○路175 巷2 號頂樓，於同日1 時19分位置在
    高雄縣大樹鄉○○村○○路208 號，與附表編號2 之失竊位
    置高雄縣大樹鄉統領橋下（佛光山附近）相符，顯見被告丙○○之移動方向，逐漸向附表編號2 所載之失竊地點接近，
    此有地圖附卷可參（見本院卷第12頁及第13頁），而共犯壬○○於94年8 月15日23時30分位置在屏東鄉九如鄉○○○段
    324 地號，於94年8 月16日0 時46分，位置在高雄縣燕巢鄉
    ○○路707 巷5 號7 樓頂，亦與附表編號2 所載之失竊地點
    接近，顯見共犯壬○○之移動方向，逐漸向附表編號2 所載
    之失竊地點接近（見本院卷第12頁及第13頁），因此，被告
    丙○○與共犯壬○○於94年8 月16日零時50分左右，位置相
    近，且均在高雄縣大樹鄉統領橋下佛光山附近，顯見被告丙○○及共犯壬○○確實在失竊現場，則被告丙○○辯稱未參
    與編號2 之竊盜犯行，顯係卸責之詞，不足採信。
６、又查，觀之被告丙○○所使用門號0000000000行動電話94
    年8 月20、21日之通訊監察譯文（見本院卷第65頁至第66頁
    ），被告丙○○所使用門號0000000000行動電話於94年8 月
    20 日15 時36分至22時22時21分多次與共犯壬○○所使用之
    門號0000000000行動電話聯絡，及被告丙○○所使用門號
    000000 0000 行動電話於94年8 月21日零時13分與被告庚○○所使用之門號0000000000行動電話聯絡，與附表編號3 所
    示之失竊時間相近，足證被告丙○○竊取附表編號3 之挖土
    機之過程前後，均與被告庚○○與共犯壬○○以電話聯絡，
    顯見被告丙○○、庚○○及共犯壬○○確實有參與該次竊盜
    犯行，則被告丙○○及庚○○辯稱未參與編號3 之竊盜犯行
    ，顯屬不實，亦不足採。
７、末查，被告丙○○所使用門號0000000000行動電話於94年8
    月21日及22日通訊監察譯文觀之（見本院卷二第67頁至69頁
    ），被告丙○○所使用門號0000000000行動電話於94年8 月
    21日21時28分至94年8 月22日5 時42分多次與被告庚○○所
    使用之門號0000000000行動電話聯絡，且從通話內容中，可
    知被告在行竊過程中，不斷表示目前正在工作即表示正在竊
    取附表編號4 之挖土機，及被告丙○○於竊取附表編號4 之
    挖土機得手後，要求被告庚○○駕駛拖板車之過程中，被告
    庚○○必須駕駛慢一點，因此，從被告丙○○竊取附表編號
    3 之挖土機之過程中，與被告庚○○以電話聯絡，顯見被告
    丙○○、庚○○確實有參與該次竊盜犯行，則被告丙○○及
    庚○○辯稱未參與編號3 之竊盜犯行，顯屬不實，亦不足採
    。
８、被告庚○○辯稱：伊在載運土機，伊不知竊盜云云。惟查，
    被告庚○○於94年9 月17日於警詢時供稱：我作案4 次都先
    由丙○○以行動電話門號0000000000號打我的行動電話門號
    0000000000聯絡我開拖板車，竊取挖土機之現場包括我、丙○○、己○○、壬○○及一名不詳姓名年籍之成年男子，每
    次到現場後挖土機就可以發動，丙○○負責將挖土機開上拖
    板車後，由我負責駕駛拖板車載挖土機至丙○○家，己○○
    及壬○○駕車跟隨在後等語 (見偵二卷第10頁至第11頁)。
    於94年9 月17日檢察官偵訊時以證人身分具結證稱：從94年
    8 月上旬陸續幫丙○○載了4 部挖上機，載一部挖上機一個
    晚上給我5,000 元，在現場時有丙○○、己○○、壬○○與
    不詳姓名年籍之成年男子，丙○○將挖土機駕駛至拖板車上
    ，壬○○在現場指揮，對於己○○及另一名不詳姓名年籍之
    成年男子做何事我不清楚，嗣我駕駛拖板車將挖上機載到丙○○家中等語（見偵二卷第47頁至第48頁）。由被告庚○○
    於警詢及偵查中之供詞，已足認被告庚○○確實知悉被告丙○○竊取如附表編號2 至4 之挖土機，復參酌被告丙○○行
    竊附表編號2 至4 之挖土機均係在凌晨，由被告丙○○行竊
    挖土機之時間、特意閃避警方之用意，在在可見當日載運之
    挖土機來源絕非正當，足見被告庚○○在載運如附表編號2
    至4 之挖土機與被告何納穆分工負責行竊甚明，又以被告庚○○為一年滿35歲之成年人，當知被告丙○○要求其駕駛拖
    板車載挖土機時，即可取得5,000 元之代價，若非支付共同
    偷車之報酬，何以如此？要其辯稱於載運挖土機時尚不知係
    行竊云云，無足憑採。
９、被告己○○辯稱：伊不知竊盜之事云云。惟查，承前所述，
    被告丙○○竊取如附表編號2 至4 之挖土機之拖板車係被告
    己○○所提供，已如前述，況且，本件被告丙○○引導被告
    楊國城之車輛開回被告丙○○之住處，被告己○○亦隨同駕
    車前往被告丙○○之家中，顯見被告己○○確實知悉被告丙○○所偷竊之挖土機均會載回其住處，足見被告己○○所辯
    其不知竊盜云云，當係卸責之詞，委無足採，堪認被告己○○自始即已知悉被告丙○○為行竊如附表編號2 至4 之挖土
    機，而提供拖板車供載運如附表編號2 至4 挖土機。
１０、綜上，本件之犯罪模式，係由被告丙○○策劃，由被告己○○提供拖板車供載運所偷竊之拖板車，並邀被告庚○○、共
    犯壬○○及不詳姓名年籍之成年男子參與實施，由被告庚○○駕駛被告己○○所提供之拖板車，經由被告丙○○與不詳
    姓名年籍之成年人一同駕車引導共同至失竊地點，前往裝載
    所竊取之物，同時被告己○○與共犯壬○○均一同駕車前往
    至竊車地點，嗣由被告丙○○與不詳姓名年籍之成年男子一
    同駕車引導被告庚○○之車輛開回被告丙○○之住處，被告
    丙○○、己○○、楊國城、共犯壬○○及不詳姓名年籍姓名
    之成年男子就附表編號2 至4 之竊盜犯行，有犯意之聯絡及
    行為之分擔，應可認定。被告丙○○、己○○及庚○○前揭
    所辯，顯係卸責之詞，不足採信，本件事證明確，被告丙○○、己○○及庚○○之犯行，可堪認定，應依法論科。
(三)、附表編號5 至6 部分
    訊據被告丙○○、丁○○及癸○○，除被告癸○○對附表編
    號5 及6 之犯罪事實坦承不諱外，被告丙○○、丁○○均矢
    口否認有竊盜犯行，被告丙○○辯稱：伊沒有竊盜云云；被
    告丁○○辯稱：伊沒有參與竊盜，伊雖有在9 月1 日半夜3
    時許及9 月3 日晚上載被告丙○○，但伊不知有竊盜犯行云
    云：惟查：
１、附表編號5 至6 號所示之物，而於附表編號5 及6 示之時、
    地，遭人所竊取，業經據證人即被害人辰○○及午○○分別
    於警詢時證述明確（見高雄市政府警察局刑警大隊刑案偵查
    卷宗（下稱警卷二）第169 頁至第170 頁、第176 頁至第
    177 頁），復有扣押物品目錄表2 紙、車牌號碼X7-3 76 營
    業貨櫃曳引車行車執照與強制保險證、車牌號碼Z2-986營業
    貨櫃曳引車行車執照與強制保險證、贓物認領保管單2 紙附
    卷可參（見警卷二第96頁、第101 頁、第171 頁、第174 頁
    、第178 頁、第180 頁）。
２、附表編號5部分
(1)、被告癸○○於94年9月4日本院羈押審理時供稱：第1次偷曳
    引車係在94年9月1日凌晨在小港亞太路靠碼頭附近，事成之
    後，我看到馬金明向丙○○拿5,000 元，馬金明拿了之後，
    他再拿2,000 元給我，不詳姓名年籍綽號「吉仔」之成年男
    子分得1,000 元等語（見本院94聲羈字第882 號卷第9 頁至
    第11頁）；於94年10月28日於偵訊中具結證稱：第1 次偷曳
    引車是馬金明偷的，我在旁把風，偷完後我在依馬金明指示
    ，開到台南永康，當時在場有我、馬金明、不詳姓名年籍綽
    號「吉仔」之成年男子，到台南永康時有看見丙○○，丙○○帶我去停車，到台南某交流道時除了丙○○外，還有丁○○等語（見偵三卷第144 頁）；於本院96年5 月16日審理時
    供稱：在小港區偷的那台曳引車是馬金明帶我去，他把車子
    發動叫我開，因為他不會開大車，馬金明開車在前面帶路我
    開著曳引車跟在後面，之後是馬金明跟丙○○聯絡，他們聯
    絡到台南的新市或新營我忘了，新市○○道在交流道會合，
    嗣丙○○開始開車帶我跟馬金明往台南等語（見本院卷第27
    1 頁），從被告癸○○證詞觀之，附表編號5 部分，被告何
    納穆與丁○○一同駕車至新市○○道與被告癸○○等人會合
    ，附表編號5 之失竊時間為凌晨2 時，倘被告丙○○與丁○○未參與該次竊盜之犯行，何須在凌晨之時間與被告癸○○
    等人會合，顯見被告丙○○與丁○○知悉被告癸○○不久將
    所竊取之引車至交流道，從而被告丙○○與楊政恩一同駕車
    至新市交流接應，而且被告丙○○拿5,000 元予共犯馬金明
    ，被告癸○○分得2,00 0元，被告丙○○所給付之5,000 元
    顯係偷車之代價甚明，足見被告丙○○與丁○○共同參與無
    疑，被告丙○○、丁○○、癸○○，確有共同於附表編號5
    所示之竊盜犯行。
(2)、次查，被告甲○○於警訊中供稱：共犯馬金明所使用門號00
    00000000行動電話（見偵查卷一第14頁），而被告丙○○就
    共犯馬金明之通聯紀錄並無意見（見本院卷二第262 頁），
    因此，門號0000000000行動電話確實係共犯馬金明所使用，
    觀之共犯馬金明所使用門號0000000000行動電話於94年8 月
    31日及9 月1 日通聯紀錄 (見本院卷二第25頁），共犯馬金
    明於94年8 月31日23時30分至同年9 月1 日4 時55分均曾以
    上開電話密集與被告丙○○之上開行電話聯繫，顯見被告丙○○與共犯馬金明在附表編號5 所載之失竊時間凌晨3 時前
    後，密集聯絡，復佐以被告丙○○所使用門號0000000000行
    動電話於94年9 月1 日監聽譯文（見本院卷二第78頁），被
    告丙○○所使用門號000000 0000 行動電話94年9 月1 日3
    時49分與共犯馬金明所使用門號0000000000行動電話聯絡通
    話內容，可知共犯馬金明竊取附表編號5 之曳引車得手後，
    被告丙○○指示共犯馬金明往台南方向行走，表示被告何穆
    汭及共犯馬金明確實有共同參附表編號5 之竊盜犯行無疑，
    則被告丙○○辯稱：未參與附表編號5 所示之竊盜犯行，並
    不實在，不足採信。
３、附表編號6部分
(1)、被告癸○○於94年9月4日本院羈押審理時供稱；第2次偷曳
    引車係於94年9月3日在楠梓交流道附近，我下手行竊，不詳
    姓名年籍綽號「吉仔」之成年男子是在車子旁邊等我，丙○○、丁○○在馬路旁邊把風等語（見本院94聲羈字第882號
    卷第9頁至第11頁）。於94年10月28日於偵訊中具結證稱：
    第2次偷車時，丙○○、丁○○在車上幫我把風，不詳姓名
    年籍綽號「吉仔」之成年男子載我去現場，偷完之後丙○○
    開車先走，告訴我先走高速公路在西濱等語（見偵三卷第14
    4 頁及145 頁）；於本院96年5 月16日審理時供稱：第2次
    偷曳引車是丙○○帶我們去停放車的地方，我自己帶一支鐵
    剪刀去，長約10公分，插在曳引車駕駛座的鑰匙孔旋轉就把
    車門開了，進車後我再以一支鐵槌及螺絲起子破壞電門並旋
    轉電門就發動車子，我竊得該曳引車之後機車就先停放在附
    近的路口，我就開著曳引車載著跟我一同前往行竊的成年男
    子的友人，我就上高速公路從岡山交流道下來，本來丙○○
    叫我跟著他的車走，後來我在岡山跟丟了，我就在路邊用公
    共電話打丙○○的手機問他怎麼走，他說走西濱公路，之後
    我到了西濱公路看到丙○○的汽車後，就被警察追捕了等語
    （見本院卷第271 頁至第272 頁），因此，依被告癸○○之
    供詞觀之，附表編號6 之竊盜犯行，係由被告丙○○指示被
    告癸○○至附表編號6 之失竊地點偷竊曳引車，由不詳姓名
    年籍綽號「吉仔」之成年男子載被告癸○○至附表編號6之
    失竊現場，被告丙○○與被告丁○○一同駕車至附表編號6
    之失竊地點，由被告癸○○下手行竊，被告何納穆、丁○○
    及不詳姓名綽號「阿吉」之人在旁把風，被告癸○○竊取附
    表編號6 之曳引車得手後，被告丙○○指示被告癸○○將曳
    引車往西濱公路行駛，因此，從附表編號6 之失竊過程中，
    被告丙○○、丁○○、癸○○及不詳姓名綽號「阿吉」之人
    確有共同於附表編號6 所示之竊盜犯行。
(2)、次查，參酌證人即本件查獲之警員子○○於本院審理時證稱
    ：94年9 月3 日我們本來在楠梓等，因為監聽的人有聽到丙○○的手機基地台位置出現在該處附近，到了凌晨3 點多監
    聽的人傳來車子已經偷到手了，他們要走西濱公路，我們就
    往西濱公路找，發現丙○○的車牌3695-JL 號自小客車、
    TOYOTA黑色，停在路邊，當時沒有看到曳引車頭，我就叫另
    一台車走前面，我們繞到後面時有一台曳引車突然出現，之
    後那台曳引車就在前，丙○○的車跟在後面，此時我們在前
    面的車就開警報器示意他們停靠路邊，曳引車不停就往前衝
    ，我這一部車就先攔住丙○○的小客車，上面有二個人就是
    丙○○及丁○○。另外一台曳引車一路逃到台南後再繞回來
    ，在西濱公路撞到安全島，我們之前在前面的車負責追逐曳
    引車，撞車後車上有二個人跑下車，其中一人是癸○○，他
    後來在附近的漁塭被我們同事找到，但是另外一人不知道是
    何人，後來沒有捉到；當時丙○○的手機在楠梓出現與我們
    查到出現的位置距離我們在西濱公路查到的位置不遠，都是
    在茄萣鄉，曳引車就開在前面，丙○○的車開在後面等語（
    見本院卷一第349 頁至第350 頁），與被告癸○○之前開證
    詞互核後，因被告癸○○所駕駛之曳引車與被告丙○○失去
    聯絡後，被告癸○○以公共電話與被告丙○○聯絡後，經被
    告丙○○指示，被告癸○○駕駛曳引車往西濱公路行走，因
    此，警方於西濱公路起初僅看到被告丙○○所駕駛之汽車，
    尚未看到曳引車，曳引車係突然出現，被告丙○○駕駛汽車
    跟在被告癸○○所駕駛之曳引車後面，警方即馬上就攔住被
    告丙○○的汽車，在車上查獲被告丙○○及丁○○，因此，
    就本案之查獲過程中，更見被告丙○○及丁○○對於該次之
    犯行，確係明知無疑，則被告丙○○及丁○○辯稱：未參與
    附表編號6 之竊盜犯行，顯屬卸責之詞。
４、又查，被告丁○○辯稱：伊沒有參與竊盜，伊僅載被告丙○○而已云云。惟查，承前所述，被告丁○○確實有參與編號
    5 及6 之犯行，甚至在編號6 之部分，在現場擔任把風，被
    告丁○○確實有參與竊盜之犯行，而且附表編號5 及6 所載
    之失竊時間為凌晨2 及3 時，被告丁○○理應知悉被告丙○○之目的為何，況且，被告丙○○係會駕駛汽車之人，又何
    須被告丁○○在凌晨與被告丙○○一同搭車前往，因此，被
    告丁○○辯稱不知被告丙○○竊盜云云，顯屬不可採。
５、綜上，被告丙○○、丁○○、癸○○，確有共同為附表編號
    5 及6 所示之竊盜犯行，應無疑義。被告丙○○、丁○○前
    揭所辯，尚不足採，本件事證明確，被告丙○○、丁○○、
    癸○○之犯行，可堪認定，應依法論科。
(四)、犯罪事實三部分：
    訊據被告乙○○矢口否認有何故買贓物犯行，辯稱: 伊購買
    時，賣方綽號「雄仔」之成年男子有出示進口報單，伊以約
    約600,000 元買的，依照市面上的行情，這個價格合理，所
    以伊不知道這是贓物云云。惟查：
１、被告乙○○如何於上揭時、地，以約600,000 元之對價，向
    真實姓名年籍不詳之成年男子購買上開挖土機等情，迭據被
    告自警詢、偵查及本院審理時供承在卷，而上開挖土機失竊
    後，被害人鄭國輝至新竹縣警察局竹東分局二重埔派出所報
    案，亦據證人即被害人鄭國輝於警詢時指訴綦詳（見偵卷三
    第87頁至89頁），並有贓物認領保管單1 張在卷可參（見警
    卷二第91頁），且上開挖土機廠牌KOMATSU 型號PC-200-6引
    擎號碼為「00000000」之黃色挖土機未處理前之車身號碼為
    「PC00 0- 00000 」，經照相、拓印去漆後，再以棉花沾DA
    VIS 電解液電解鑑驗結果，車身號碼前5 碼「PC200 」位址
    下方處顯現出「PC200 」之字樣，末5 碼「82067 」位址下
    方處顯現出「C3002 8 」之字樣有變造情形，研判原來之車
    身號碼為「PC200-C 30028 」，有高雄市政府警察局鑑驗通
    知書94年9 月27日高市警鑑字第 (094)0068891 號函附卷可
    佐（見本院卷一第81頁至第88頁）。
２、被告乙○○雖辯稱：伊購買時賣方綽號「雄仔」有出示進口
    報單，伊以約600,000 元買的，依照市面上的行情，這個價
    格合理，伊不知道這係贓物云云。惟查，就被告所提出之進
    口報單，依財政部基隆關稅局於94年10月11日基普字第0941
    02 4008 號函，就AA/87/6133/0003 號進口報單證明用聯影
    本部分：依本局檔存之船隻掛號清表記載之船名應為NEDLLO
    DY，核與來函所附證明用聯本所載船名為DRAGONCEAN不符，
    且除其關防內文所載〔中島支局〕係屬高雄關稅局之分支局
    外，關防字體及大小亦與本局所使用者不同，有附卷財政部
    基隆關稅局94年10月11日基進字第094424 008號函在卷可參
    （見本院卷一第７２頁），因此，該報單是否得以證明被告
    乙○○不知情，自非無疑。再者，被告乙○○經營冠崇重機
    企業，對於他人持往販售物品之來源自應小心求證，自應於
    買受價值不菲之挖土機，對於出賣人所要求出具進口報單等
    相關證件為是否為真正，是其自應謹慎處理，尤其係系爭進
    口報單關防字體及大小部分，明顯與高雄關稅局之字體及大
    小不同，豈能謂已注意義務，且避免不當買受或收受來路不
    明之挖土機，而損及冠崇重機企業之權益與信譽，並確保日
    後為警盤查時得以交代之正當來源，自應於買受挖土機時詢
    問源、品質及要求出賣人之人其姓名、年籍、住所及連絡電
    話等資料，杜爭議，依被告乙○○之年齡、智識，自難諉稱
    不知，然被告乙○○竟事後無法提供綽號雄仔之真實姓名、
    年籍資料以供查證，顯與一般常理有悖，則本件被告乙○○
    見該挖土機來源不明而有所可疑之情形下，仍予以買受，則
    被告乙○○應無不知該挖土機係來源有問題之贓物而故買之
    理，被告上開所辯係正常買賣，非知贓故買，自非可採。被
    告乙○○之犯行，可堪認定，應依法論科。
、論罪科刑部分
(一)、被告行為後，刑法、刑法施行法業已於94年2 月2 日、95年
    6 月14日修正公布，並均自95年7 月1 日施行，參酌最高法
    院95 年5月23日刑事庭第8 次會議決議，應依刑法第2 條第
    1 項之規定，為新舊法比較：
１、修正前刑法第28條規定：「二人以上共同實施犯罪之行為者
    ，皆為正犯」，而修正後該條則將「實施」修正為「實行」
    ，以排除陰謀共同正犯及預備共同正犯，被告於修法前後均
    構成共同正犯，並無歧異之處，故應依一般法律適用之原則
    ，適用現行、有效之裁判時法論處。
２、修正前刑法第33條第5 款規定：「罰金：1 元以上。」修正
    後該款規定「罰金：新台幣1000元以上」，是比較新舊法結
    果，以舊法較有利於行為人。
３、定執行刑部分，修正前刑法第51條規定：「數罪併罰，分別
    宣告其罪之刑，依左列各款定其應執行者」，其中第5款 規
    定：「宣告多數有期徒刑者，於各刑中之最長期以上，各刑
    合併之刑期以下，定其刑期。但不得逾20年。」修正後該款
    則規定：「宣告多數有期徒刑者，於各刑中之最長期以上，
    各刑合併之刑期以下，定其刑期。但不得逾30年」比較結果
    ，修正後刑法並未較有利於行為人。
４、修正前具有刑法第56條連續犯之關係者，則以一罪論，然修
    正後之刑法業已刪除第56條連續犯之規定，則被告劉清明所
    犯數罪即應依修正後之數罪併罰之規定分論併罰。此刪除雖
    非犯罪構成要件之變更，但顯已影響行為人刑罰之法律效果
    ，自屬法律有變更，仍應比較新舊法之規定。是比較結果，
    修正後之規定並非較有利於被告。
５、經綜合比較結果，新法對被告並非有利，應依刑法第2 條第
    1 項前段之規定，適用行為時法即修正前之刑法處斷之。
(二)、被告行為後，竊盜犯贓物犯保安處分條例配合刑法之修正，
    於95年5 月30日修正，並自同年7 月1 日施行。其中該條例
    第3 條第1 項自原規定為：「十八歲以上之竊盜犯、贓物犯
    ，有左列情形之一者，得於刑之執行前，令入勞動場所強制
    工作：一、有犯罪之習慣者。二、以犯竊盜罪或贓物罪為常
    業者」。修正為：「十八歲以上之竊盜犯、贓物犯，有犯罪
    之習慣者，得於刑之執行前，令入勞動場所強制工作」。即
    新法業已刪除「以犯竊盜罪或贓物罪為常業者」得宣告強制
    工作之規定。經比較新舊法之結果，如以「犯竊盜罪為常業
    」作為宣告強制工作之依據，自以新法有利於上訴人；如以
    「有犯罪之習慣」作為宣告強制工作之依據，則新舊法之規
    定相同，尚不生有利、不利之問題（最高法院96年度台上字
    第2552號判決要旨參照）。本件對被告丙○○宣告強制工作
    係以被告丙○○有犯罪之習慣，為宣告之依據，揆諸前揭說
    明，對被告丙○○而言，並無有利或不利之情形，亦不生新
    舊法比較之問題。
(三)、犯罪事實一、部分，核被告丙○○係犯刑法第349條第2項之
    故買贓物罪，公訴人認此部分係犯刑法第349條第1項之收受
    贓物罪，尚有未洽，此部分為基本犯罪事實同一，爰依職權
    變更起訴訴法條。犯罪事實二、部分，被告丙○○就附表編
    號1 所示之犯行，係犯刑法第320 條第1 項之竊盜罪；編號
    2-4 及5 所示犯行，係犯同法第321 條第1 項第3 款之結夥
    三人以上竊盜罪，附表編號6 所示之犯行，因被告丙○○等
    人用以竊取如附表編號5 至所示被害人財物之剪刀、螺絲起
    子、鐵鎚等工具，為金屬材質，質地堅硬，若持之強暴、脅
    迫、抵抗，依一般社會觀念，在客觀上皆足以認為對人之生
    命、身體、安全構成威脅，顯為具有危險性之兇器，核被告
    丙○○就附表編號6 所為，係犯刑法第321 條第1 項第3 款
    、第4 款之結夥三人以上之攜帶兇器竊盜罪。核被告庚○○
    、己○○均就編號2-4 所示犯行，係犯同法第321 條第1 項
    第3 款之結夥三人以上竊盜罪；被告癸○○、丁○○就編號
    6 所示犯行，均犯係犯刑法第321 條第1 項第3 款、第4 款
    之結夥三人以上之攜帶兇器竊盜罪及編號5 所示犯行係犯同
    法第321 條第1 項第3 款之結夥三人以上竊盜。犯罪事實三
    部分，被告乙○○係犯刑法第349 條第2 項之故買贓物罪。
(四)、被告丙○○、庚○○、己○○、共犯壬○○及不詳姓名年籍
    之成年男子就附表編號2 至4 所示之犯行，有犯意聯絡與行
    為分擔，應論共同正犯；被告丙○○、丁○○、癸○○、馬
    金明及不詳年籍姓名綽號「阿吉」之成年男子，就附表編號
    5 所示有犯意聯絡與行為分擔，應論以共同正犯；被告何納
    穆、丁○○、癸○○及不詳年籍姓名綽號「阿吉」之成年男
    子就附表6 所示所示之犯行，有犯意聯絡與行為分擔，應論
    以共同正犯。
(五)、被告丙○○先後多次為如附表所示之加重竊盜、竊盜犯行，
    ，所犯犯罪基本構成要件相同之罪，顯係基於概括犯意為之
    ，而其竊盜部分雖有竊盜、加重竊盜，依法仍成立連續犯，
    應依修正前刑法第56條之規定論以犯刑法第321條第1項第3
    款、第4 款之結夥三人以上之攜帶兇器竊盜罪，並加重其刑
    ；被告庚○○、己○○先後多次為如附表編號2 至4 所示之
    加重竊盜犯行，所犯犯罪基本構成要件相同之罪，顯係基於
    概括犯意為之，依法仍成立連續犯，各應依修正前刑法第56
    條之規定論以刑法第321 第1 項第4 款結夥三人竊盜一罪，
    並均加重其刑；被告丁○○、癸○○先後多次為如附表編號
    5 至6 所示之加重竊盜犯行，所犯犯罪基本構成要件相同之
    罪，顯係基於概括犯意為之，依法仍成立連續犯，各應依修
    正前刑法第56條之規定論以犯刑法第321 條第1 項第3 款、
    第4 款之結夥三人以上之攜帶兇器竊盜罪，並均加重其刑。
(六)、移送併辦部分，被告丙○○犯如附表編號1 部分（見臺灣高
    雄地方法院檢察署95年度偵字第5251號），雖未於起訴書中
    及，但連續犯為裁判上一罪，檢察官就犯罪事實一部起訴，
    依刑事訴訟法第267 條規定，其效力及於全部，本院自得併
    予審究。
(七)、爰審酌被告何納穆連續行竊5 台挖土機及2 台曳引車，價值
    不菲，造成挖土機及曳引車所有人損失甚鉅，以其等正值青
    壯年，不思憑藉己力、循正當管道獲取財物，竟屢次以行竊
    方式獲取財物，無視他人身家安全與財產權益，居於主導之
    地位，且矢口否認犯行，顯見毫無悔意；被告己○○明知他
    人行竊，猶提供提供拖板車供載運所偷竊之拖板車，是非觀
    念淺薄，犯罪後否認犯行，毫無悔意；被告庚○○不思以正
    當途逕賺取金錢，仍貪圖不法利益，明知被告丙○○係要竊
    取挖土機，仍允之駕駛拖板車，而載運被告丙○○偷竊之拖
    板車，於本院審理時，否認犯罪，惟念及其於警詢及偵查對
    於供出整個犯罪情節，且在整個竊盜過程，僅擔任駕駛而已
    ，尚非居於主導地位；被告丁○○不思以正當途逕賺取金錢
    ，仍貪圖不法利益，以竊取他人財物，對社會、他人造成不
    安，犯後未能坦認犯行；被告癸○○因一時貪念而共同參與
    竊取曳引車之竊行，惟念及犯後坦承犯行、犯後態度良好、
    及其犯罪之手段；被告乙○○因一時貪念，任意向他人購買
    源不明之贓物，其行為列屬不該，犯後否認犯行，尚乏悔意
    等一情狀，分別量處如主文所示之刑，並就被告丙○○部分
    定其應執行之刑。查被告丙○○於在短時間內，即行竊高達
    7 次，顯有竊盜習慣，兼衡被告丙○○前開多次竊盜犯行之
    嚴重性、危險性，而對於被告丙○○未來從事正當行為，已
    無合理期待，為藉由保安處分之強制力，令其參興勞動，訓
    練其職業並養成勞動習慣，改正不良習性，使之將來能適應
    社會生活，爰依修正後竊盜犯贓物犯保安處分條例3 條第1
    項、第4 條及第5 條第1 項前段之規定，宣告被告丙○○穆
    均應於刑之執行前，令入勞動場所強制工作3 年。
據上論斷，應依刑事訴訟法第299 條第1 項前段、第300 條，刑
法第2 條第1 項前段、第28條、（修正前）第56條、第321 條第
1 項第3 款、第4 款、第349 條第2 項，（修正前）第51條第5
款，竊盜犯贓物犯保安處分條例第3 條第1 項、第4 條、第5 條
第1項 前段，罰金罰鍰提高標準條例第1 條前段，判決如主文。
本案經檢察官戊○○到庭執行職務。
中　　華　　民　　國　　96　　年　　5 　　月　　31　　日
　　　　　　　　　刑事第十五庭  審判長法　官  唐照明
　　　　　　　　　　　　　　　　      法　官  周宛瑩
　　　　　　　　　　　　　　　　      法　官  文昌
以上正本證明與原本無異。
如不服本判決，應於收受送達後10日內向本院提出上訴書狀。
中　　華　　民　　國　　96　　年　　6 　　月　　7 　　日
                                      書記官  吳良美
附錄本判決論罪之法條：
中華民國刑法第320條
意圖為自己或第三人不法之所有，而竊取他人之動產者，為竊盜
罪，處5 年以下有期徒刑、拘役或5 百元以下罰金。
意圖為自己或第三人不法之利益，而竊佔他人之不動產者，依前
項之規定處斷。
前二項之未遂犯罰之。
中華民國刑法第321條
犯竊盜罪而有左列情形之一者，處6 月以上、5 年以下有期徒刑
：
一  於夜間侵入住宅或有人居住之建築物、船艦或隱匿其內而犯
    之者。
二  毀越門扇、牆垣或其他安全設備而犯之者。
三  攜帶兇器而犯之者。
四  結夥三人以上而犯之者。
五  乘火災、水災或其他災害之際而犯之者。
六  在車站或埠頭而犯之者。
前項之未遂犯罰之。
中華民國刑法第349 條
收受贓物者，處3 年以下有期徒刑、拘役或5 百元以下罰金。搬
運、寄藏、故買贓物或為牙保者，處5 年以下有期徒刑、拘役或
科或併科1 千元以下罰金。
因贓物變得之財物，以贓物論。
附表
  ┌──┬────┬────┬────┬──────┬────┬────┬────┬────┐
  │編號│時間    │地點    │行為人  │犯罪方式    │被害人  │竊取物品│查獲經過│扣押物品│
  ├──┼────┼────┼────┼──────┼────┼────┼────┼────┤
  │1   │94年6月7│高雄縣大│丙○○  │丙○○以不詳│寅○○  │E120-1MF│由卯○○│E120-1MF│
  │    │日凌晨1 │樹鄉興山│        │之方式，竊取│        │09507 號│駕駛上開│09507 號│
  │    │時30分  │村水管橋│        │寅○○所有機│        │挖土機1 │挖土機於│挖土機1 │
  │    │        │旁      │        │號為E12O-1MF│        │部      │屏東縣高│部      │
  │    │        │        │        │0507號挖土機│        │        │樹鄉鹽樹│        │
  │    │        │        │        │一部得手後，│        │        │村田子段│        │
  │    │        │        │        │再以每天2000│        │        │294-2地 │        │
  │    │        │        │        │元之工資，僱│        │        │號上整地│        │
  │    │        │        │        │用不知情之何│        │        │之際，因│        │
  │    │        │        │        │志明駕駛上開│        │        │寅○○聽│        │
  │    │        │        │        │挖土機進行整│        │        │聞其失竊│        │
  │    │        │        │        │地之工作。  │        │        │之挖土機│        │
  │    │        │        │        │            │        │        │可能於屏│        │
  │    │        │        │        │            │        │        │東縣高樹│        │
  │    │        │        │        │            │        │        │鄉附近出│        │
  │    │        │        │        │            │        │        │，經江明│        │
  │    │        │        │        │            │        │        │富於上開│        │
  │    │        │        │        │            │        │        │地點發現│        │
  │    │        │        │        │            │        │        │後，報警│        │
  │    │        │        │        │            │        │        │查獲，並│        │
  │    │        │        │        │            │        │        │循線查獲│        │
  │    │        │        │        │            │        │        │丙○○，│        │
  │    │        │        │        │            │        │        │始查知  │        │
  │    │        │        │        │            │        │        │上情。  │        │
  ├──┼────┼────┼────┼──────┼────┼────┼────┼────┤
  │2   │94年8 月│高雄縣大│丙○○、│由丙○○與不│酉○○  │1.小松牌│警員於9 │PC200- 5│
  │    │16日凌晨│樹鄉統  │庚○○、│詳姓名年籍之│        │PC200-5 │4年9月3 │型之挖土│
  │    │1 時許  │領橋下( │壬○○ (│成年男子共乘│        │型之挖土│日凌晨5 │機車身號│
  │    │        │佛光山  │檢察官另│汽車、壬○○│        │機l 部  │時30分  │碼牌1塊 │
  │    │        │附近)   │行偵辦中│與己○○共乘│        │2.200-5 │許，在高│        │
  │    │        │        │)、邱玉 │汽車及庚○○│        │ 型挖上 │雄縣茄萣│        │
  │    │        │        │梅及不詳│駕駛己○○所│        │ 機l部  │鄉濱海公│        │
  │    │        │        │姓名年籍│提供之拖板車│        │        │路l段782│        │
  │    │        │        │之成年男│一同前往失竊│        │        │號前，逮│        │
  │    │        │        │子      │地點，由何汭│        │        │捕共犯楊│        │
  │    │        │        │        │穆竊取並駕駛│        │        │朝順，循│        │
  │    │        │        │        │竊得之挖土機│        │        │線查獲何│        │
  │    │        │        │        │至拖板車，楊│        │        │汭穆等人│        │
  │    │        │        │        │志偉現場協助│        │        │。      │        │
  │    │        │        │        │指揮，嗣何汭│        │        │        │        │
  │    │        │        │        │穆與不詳姓名│        │        │        │        │
  │    │        │        │        │年籍之成年人│        │        │        │        │
  │    │        │        │        │共乘汽車引導│        │        │        │        │
  │    │        │        │        │庚○○駕駛拖│        │        │        │        │
  │    │        │        │        │板車載運挖土│        │        │        │        │
  │    │        │        │        │機至丙○○田│        │        │        │        │
  │    │        │        │        │寮之住處，楊│        │        │        │        │
  │    │        │        │        │志偉與己○○│        │        │        │        │
  │    │        │        │        │共乘汽車跟隨│        │        │        │        │
  │    │        │        │        │在後。又何汭│        │        │        │        │
  │    │        │        │        │穆、庚○○、│        │        │        │        │
  │    │        │        │        │壬○○、邱玉│        │        │        │        │
  │    │        │        │        │梅及不詳姓名│        │        │        │        │
  │    │        │        │        │年籍之成年男│        │        │        │        │
  │    │        │        │        │子旋即以上揭│        │        │        │        │
  │    │        │        │        │之方式至失竊│        │        │        │        │
  │    │        │        │        │地點竊取挖土│        │        │        │        │
  │    │        │        │        │機，再以上揭│        │        │        │        │
  │    │        │        │        │方式將所竊取│        │        │        │        │
  │    │        │        │        │之挖土機載運│        │        │        │        │
  │    │        │        │        │至丙○○田寮│        │        │        │        │
  │    │        │        │        │之住處。    │        │        │        │        │
  ├──┼────┼────┼────┼──────┼────┼────┼────┼────┤
  │3   │94年8 月│國道十號│丙○○、│丙○○以電話│申○○  │PC-120  │警員於9 │PC-120  │
  │    │21日凌晨│20.3公里│庚○○、│通知庚○○至│        │型挖土機│4年9月3 │型挖土機│
  │    │1 時    │西向處  │壬○○、│九如交流道，│        │l 部    │日凌晨5 │由l 部  │
  │    │        │        │己○○及│丙○○與不詳│        │        │時30分許│        │
  │    │        │        │不詳姓名│姓名年籍之成│        │        │，在高雄│        │
  │    │        │        │年籍之成│年男子共乘汽│        │        │縣茄蕙鄉│        │
  │    │        │        │年男子  │車、己○○駕│        │        │濱海公路│        │
  │    │        │        │        │駛汽車及楊志│        │        │1段782  │        │
  │    │        │        │        │偉駕駛己○○│        │        │號前，逮│        │
  │    │        │        │        │所提供之拖板│        │        │捕共犯楊│        │
  │    │        │        │        │車至九如交流│        │        │朝順，並│        │
  │    │        │        │        │道，嗣由張國│        │        │循線查獲│        │
  │    │        │        │        │城駕駛己○○│        │        │丙○○  │        │
  │    │        │        │        │所提供之拖板│        │        │等人。  │        │
  │    │        │        │        │車至失竊地點│        │        │        │        │
  │    │        │        │        │，由丙○○竊│        │        │        │        │
  │    │        │        │        │取並駕駛竊得│        │        │        │        │
  │    │        │        │        │之挖土機至拖│        │        │        │        │
  │    │        │        │        │板車，壬○○│        │        │        │        │
  │    │        │        │        │現場協助指揮│        │        │        │        │
  │    │        │        │        │，嗣丙○○與│        │        │        │        │
  │    │        │        │        │不詳姓名年籍│        │        │        │        │
  │    │        │        │        │之成人共乘汽│        │        │        │        │
  │    │        │        │        │車引導庚○○│        │        │        │        │
  │    │        │        │        │駕駛拖板車載│        │        │        │        │
  │    │        │        │        │運挖土機至何│        │        │        │        │
  │    │        │        │        │汭穆田寮之住│        │        │        │        │
  │    │        │        │        │處，壬○○與│        │        │        │        │
  │    │        │        │        │己○○共乘汽│        │        │        │        │
  │    │        │        │        │車跟隨在後。│        │        │        │        │
  ├──┼────┼────┼────┼──────┼────┼────┼────┼────┤
  │4   │94年8 月│高雄市楠│丙○○、│由丙○○與不│巳○○  │神戶日產│警員於9 │(略)    │
  │    │22日凌晨│梓區卓越│庚○○、│詳姓名年籍之│        │牌之挖機│4年9月3 │        │
  │    │1 時許  │路(高雄 │壬○○、│成年男子共乘│        │l部     │日凌晨5 │        │
  │    │        │第一科技│己○○及│汽車、壬○○│        │廠牌：神│時30分許│        │
  │    │        │大學)西 │不詳姓名│與己○○共乘│        │戶日產  │，在高雄│        │
  │    │        │側門左側│年籍之成│汽車及庚○○│        │特徵：後│濱海公路│        │
  │    │        │        │年男子  │駕駛己○○所│        │方「升仁│1段782號│        │
  │    │        │        │        │提供之拖板車│        │組」字樣│前，逮捕│        │
  │    │        │        │        │一同前往失竊│        │顏色：淺│共犯楊朝│        │
  │    │        │        │        │地點，由何汭│        │綠色    │順，並循│        │
  │    │        │        │        │穆竊取並駕駛│        │        │線查獲何│        │
  │    │        │        │        │竊得之挖土機│        │        │汭穆等  │        │
  │    │        │        │        │至拖板車，楊│        │        │人。    │        │
  │    │        │        │        │志偉現場協助│        │        │        │        │
  │    │        │        │        │指揮，嗣何汭│        │        │        │        │
  │    │        │        │        │穆與不詳姓名│        │        │        │        │
  │    │        │        │        │年籍之成年人│        │        │        │        │
  │    │        │        │        │共乘汽車引導│        │        │        │        │
  │    │        │        │        │庚○○駕駛拖│        │        │        │        │
  │    │        │        │        │板車載運挖土│        │        │        │        │
  │    │        │        │        │機至丙○○田│        │        │        │        │
  │    │        │        │        │寮之住處，楊│        │        │        │        │
  │    │        │        │        │志偉與己○○│        │        │        │        │
  │    │        │        │        │共乘汽車跟隨│        │        │        │        │
  │    │        │        │        │在後。      │        │        │        │        │
  ├──┼────┼────┼────┼──────┼────┼────┼────┼────┤
  │5   │94年9月1│高雄縣小│何納穆、│馬金明與何汭│辰○○  │高均通運│警員於9 │車號X7-3│
  │    │日凌晨3 │港區台機│丁○○、│穆以電話聯絡│        │股份有限│4年9月3 │76 號之 │
  │    │時許    │路與光和│癸○○、│竊取曳引車，│        │公司(吳 │日凌晨5 │營業曳引│
  │    │        │路口    │馬金明 (│癸○○、不詳│        │孟書)所 │時30分許│車一部  │
  │    │        │        │檢察官另│姓名年籍綽號│        │有之車號│，在高雄│        │
  │    │        │        │行偵辦中│「阿吉」年男│        │X7-376號│縣茄萣鄉│        │
  │    │        │        │)、不詳 │子經馬金明通│        │之營業曳│濱海公路│        │
  │    │        │        │姓名年籍│知後至失竊現│        │引車    │1段782號│        │
  │    │        │        │綽號「阿│場，馬金明以│        │引擎號碼│前，逮捕│        │
  │    │        │        │吉」之成│鑰匙發動曳引│        │:8DC9-33│共犯楊朝│        │
  │    │        │        │年男子  │車行竊，楊朝│        │1350    │順，並循│        │
  │    │        │        │        │順及不詳姓名│        │廠牌:   │線查獲何│        │
  │    │        │        │        │籍號「阿吉」│        │FUSO    │汭穆等人│        │
  │    │        │        │        │之成年男子在│        │年份:   │。      │        │
  │    │        │        │        │旁把風，嗣由│        │1988    │        │        │
  │    │        │        │        │癸○○駕駛曳│        │顏色:藍 │        │        │
  │    │        │        │        │引車至新市交│        │色      │        │        │
  │    │        │        │        │流道，丁○○│        │        │        │        │
  │    │        │        │        │駕駛汽車搭載│        │        │        │        │
  │    │        │        │        │丙○○至新市│        │        │        │        │
  │    │        │        │        │交流道引導楊│        │        │        │        │
  │    │        │        │        │朝順將竊得之│        │        │        │        │
  │    │        │        │        │曳引車開往台│        │        │        │        │
  │    │        │        │        │南，嗣丙○○│        │        │        │        │
  │    │        │        │        │給予馬金明  │        │        │        │        │
  │    │        │        │        │5,000 元，楊│        │        │        │        │
  │    │        │        │        │朝順分得2,00│        │        │        │        │
  │    │        │        │        │0元 ，不詳姓│        │        │        │        │
  │    │        │        │        │名年籍綽號「│        │        │        │        │
  │    │        │        │        │阿吉」年男子│        │        │        │        │
  │    │        │        │        │分得1,000 元│        │        │        │        │
  │    │        │        │        │。          │        │        │        │        │
  ├──┼────┼────┼────┼──────┼────┼────┼────┼────┤
  │6   │94年9月3│高雄市楠│丙○○、│丙○○以電話│午○○  │環亞環保│警員於9 │車號Z2-9│
  │    │日凌晨2 │梓區時旗│丁○○、│通知癸○○至│        │工程股份│4年9月3 │86號之營│
  │    │時許（起│楠路780 │癸○○、│失竊現場，不│        │有限公司│日凌晨5 │業曳引車│
  │    │訴書誤載│號空地  │不詳姓名│詳姓名年籍綽│        │(午○○ │時30分許│一部    │
  │    │為94年9 │        │年籍綽號│號「阿吉」成│        │)所有之 │，在高雄│        │
  │    │月2 日）│        │「阿吉」│年男子載楊朝│        │車號z2-9│縣茄萣鄉│        │
  │    │        │        │之成人男│順到失竊現場│        │86號之營│濱海公路│        │
  │    │        │        │子      │，丁○○駕駛│        │業曳引車│1段782號│        │
  │    │        │        │        │汽車搭載何汭│        │        │前，逮捕│        │
  │    │        │        │        │穆至失竊現場│        │        │共犯楊朝│        │
  │    │        │        │        │，丙○○、吳│        │        │順，並循│        │
  │    │        │        │        │政恩及不詳姓│        │        │線查獲何│        │
  │    │        │        │        │名年籍綽號「│        │        │汭穆等人│        │
  │    │        │        │        │阿吉」之成年│        │        │。      │        │
  │    │        │        │        │男子在現場把│        │        │        │        │
  │    │        │        │        │風，嗣由楊朝│        │        │        │        │
  │    │        │        │        │順持客觀上可│        │        │        │        │
  │    │        │        │        │供凶器使用之│        │        │        │        │
  │    │        │        │        │剪刀、螺絲起│        │        │        │        │
  │    │        │        │        │子、鐵鎚等物│        │        │        │        │
  │    │        │        │        │破壞該車（毀│        │        │        │        │
  │    │        │        │        │損部分未經被│        │        │        │        │
  │    │        │        │        │害人提起告訴│        │        │        │        │
  │    │        │        │        │）並啟動電源│        │        │        │        │
  │    │        │        │        │而下手行竊，│        │        │        │        │
  │    │        │        │        │癸○○得手後│        │        │        │        │
  │    │        │        │        │，駕駛曳引車│        │        │        │        │
  │    │        │        │        │跟隨在丙○○│        │        │        │        │
  │    │        │        │        │與丁○○所共│        │        │        │        │
  │    │        │        │        │乘之汽車後，│        │        │        │        │
  │    │        │        │        │因與丙○○失│        │        │        │        │
  │    │        │        │        │去聯絡，經楊│        │        │        │        │
  │    │        │        │        │朝順以公共電│        │        │        │        │
  │    │        │        │        │話與丙○○聯│        │        │        │        │
  │    │        │        │        │絡而依丙○○│        │        │        │        │
  │    │        │        │        │之指示往西濱│        │        │        │        │
  │    │        │        │        │公路行走。  │        │        │        │        │
  └──┴────┴────┴────┴──────┴────┴────┴────┴────┘
